臺灣桃園地方法院民事裁定
110年度消債聲免字第20號
聲  請  人  
即  債務人  劉邦榔  
上列聲請人因消費者債務清理條例免責事件，本院裁定如下：
    主  文
債務人劉邦榔應予免責。 
    理  由
一、按債務人因第133條之情形，受不免責之裁定確定後，繼續
    清償達該條規定之數額，且各普通債權人受償額均達其應受
    分配額時，得聲請法院裁定免責，消費者債務清理條例（下
    稱消債條例）第141條第1項定有明文。依其立法理由可知此
    規定係為鼓勵債務人利用其薪資、執行業務所得或其他固定
    收入清償債務，以獲得免責，賦予其重建經濟之機會。從而
    ，債務人依消債條例第141條規定聲請免責時，法院僅須依
    債務人是否已清償達消債條例第133條規定之數額及各普通
    債權人受償額是否均達其應受分配額為免責與否之認定，無
    須再斟酌原不免責事由之情節及其他一切情狀。
二、聲請意旨略以：聲請人經本院於民國110年3月23日以109年
    度消債職聲免字第79號民事裁定聲請人清算前2年可處分所
    得扣除必要生活費用支出為新臺幣（下同）7萬8232元，惟
    普通債權人均未受償，故依消債條例第133條規定不應免責
    確定後，繼續清償債權人之金額達7萬8232元，且普通債權
    人平均受償比例均達其應受分配額，爰再依消債條例第141
    條之規定，聲請裁定准予免責等語。
三、經查：
（一）本件聲請人因積欠金融機構債務，前經本院以108年度消
      債清字第56號裁定自108年8月27日下午5時起開始清算程
      序，嗣以108年度司執消債清字第45號裁定終止清算程序
      並於109年6月10日確定在案。而因聲請人於聲請清算前2
      年可處分所得扣除其聲請前2年必要生活費用後，尚餘7萬
      8232元，然本件債權人於清算程序中均無受償，顯然低於
      前開數額，而有消債條例第133條所定不免責事由，本院
      乃於110年3月23日以109年度消債職聲免字第79號裁定（
      下稱原不免責裁定）聲請人不免責，並於110年4月12日確
      定等事實，業經本院依職權調閱上開各事件之卷宗查核無
      誤。　　
（二）嗣聲請人再次向本院聲請本件免責，主張其於原不免責裁
      定確定後，已繼續清償各普通債權人達7萬8950元等情，
      業據提出繳款憑證、存款憑條、罰鍰收據等件為證（見本
      院卷第29至41頁）；復經本院依職權函請各債權人陳報自
      110年3月23日原不免責裁定以後清償之數額後，核無不符
      ，有各該債權人陳報書狀在卷可稽（本院卷47頁、79頁、
      83頁、111頁、115至117頁、121頁）。是聲請人於原不免
      責裁定確定後，已陸續清償7萬8950元之事實，應可認定
      。再參以原不免責裁定係認定聲請人於聲請清算前2年可
      處分所得扣除必要生活費用後，尚餘7萬8232元，而各普
      通債權人於清算程序中均未受償，故認應不予免責。惟今
      債務人清償數額已逾原不免責裁定所列之差額，且全體普
      通債權人各自受償額亦達其應受分配額（詳細清償情形如
      附表所示），足認聲請人已具備消債條例第141條所規定
      之免責事由甚明。
四、綜上所述，本件聲請人前因第133條之情形，受不免責之裁
    定確定後，繼續清償達該條規定之數額，且各普通債權人受
    償額均達其應受分配額，已符合消債條例第141條所規定之
    免責要件。從而，聲請人聲請免責，為有理由，應予准許。
五、爰裁定如主文。　　　　
中　　華　　民　　國　　111 　年　　10　　月　　26　　日
                  民事第四庭  法　官　陳昭仁
以上正本係照原本作成。
如不服本裁定，應於裁定送達後10日內，以書狀向本院提出抗告
，並繳納抗告費新臺幣1,000元。
中　　華　　民　　國　　111 　年　　10　　月　　26　　日
                              書記官  陳佩伶
附表：（金額：新臺幣）
編號 債權人 債權總額（依清算程序中所製作之普通債權人債權表） 債權比例 依消債條例第133條所定之應受分配額（7萬8232元×債權比例） 清算程序中分配受償額 自不免責裁定後受償金額 總受償金額 1 中國信託商業銀行股份有限公司 83萬5402元 2.72% 2125元 0元 2125元 2125元 2 花旗(台灣)商業銀行股份有限公司 31萬2175元 1.02% 794元 0元 794元 794元 3 勞動部勞工保險局 10萬5640元 0.34% 269元 0元 987元 987元 4 遠東國際商業銀行股份有限公司 42萬1599元 1.37% 1073元 0元 1073元 1073元 5 台新資產管理股份有限公司 90萬1014元 2.93% 2292元 0元 2292元 2292元 6 華南商業銀行股份有限公司 2816萬1577元 91.57% 7萬1640元 0元 7萬1640元 7萬1640元 7 桃園市政府交通事件裁決處 1萬5316元 0.05% 39元 0元 39元 39元 合    計  3075萬2723元 100% 7萬8232元 0元 7萬8950元 7萬8950元